【裁判字號】    91,訴,2211
【裁判日期】    920108
【裁判案由】    毒品危害防制條例等
【裁判全文】
臺灣臺中地方法院刑事判決                        九十一年度訴字第二二一一號
    公  訴  人  臺灣臺中地方法院檢察署檢察官
    被      告  甲○○  男十九.
    指定辯護人  本院公設辯護人丙○○
右列被告因毒品危害防制條例等案件，經檢察官提起公訴（九十一年度偵字第一二六
九四號），本院判決如左：
    主      文
甲○○販賣第二級毒品未遂，累犯，處有期徒刑肆年。
扣案之ＭＤＭＡ拾壹顆（其中捌顆綠色藥錠並含微量第二級毒品甲基安非他命成分
）、大麻煙捲肆支（合計總重壹點玖壹公克、包裝重零點伍公克）、含第二級毒品
ＭＤＡ成分藥錠拾伍顆及愷他命拾柒顆，均沒收銷燬之。
    事      實
一、甲○○曾於民國八十七年間因傷害及槍砲彈藥刀械管制條例案件，經臺灣南投地
    方法院判處應執行有期徒刑一年確定，於八十八年四月三十日執行完畢；復於八
    十八年間因殺人未遂案件，經臺灣高等法院臺中分院判處有期徒刑二年八月確定
    ，於前開已執行完畢之一年有徒刑定執行刑為有期徒刑三年六月，於八十九年三
    月十四日入監執行，指揮書執畢日期為九十一年五月十日，而於九十年八月二十
    七日假釋出監。仍不知悔改，於九十一年六月二十七日下午三時許，搭乘鄭榮吉
    ）騎乘之車牌號碼ＨＵＫ－一一八號機車，在台中市○區○○路、美村路口，為
    台中市警察局第一分局民權派出所員警在該機車座椅置物箱內，查獲鄭榮吉所有
    供自己施用之第二級毒品ＭＤＭＡ六顆，鄭榮吉因而被警方移送偵辦，甲○○於
    製作警訊筆錄後，欲離開台中市警察局第一分局民權派出所時，鄭榮吉乃囑託甲○○保管該機車，並代售該機車前置物箱內之「滾石ＰＵＢ」門票，該機車前置
    物箱內之藍色小皮包（皮包內裝置何物，鄭榮吉不知情）則係綽號「偉龍」之不
    詳姓名年籍男子所寄放，綽號「偉龍」者會打電話來拿取，再將該小皮包轉交給
    綽號「偉龍」等語。甲○○受託後即將該機車騎回台中市○○路租住處停放，繼
    於翌日（即二十八日）晚上八時許，因不見綽號「偉龍」者打電話聯絡，乃打開
    該機車前置物箱，發現除「滾石ＰＵＢ」門票外，藍色小皮包內尚有俗稱「搖頭
    丸」之ＭＤＭＡ毒品三十一顆（另有五顆粉紅色藥錠並無毒品成分）、愷他命三
    十七顆、大麻煙四支及含第二級毒品ＭＤＡ成分之藥錠十五顆，竟意圖為自己不
    法之所有，將前開毒品及五顆無毒品成分之粉紅色藥錠侵占入己。旋又意圖營利
    ，於翌日（即二十九日）凌晨一時三十分許，在台中市○○路一Ｏ五號金沙百貨
    公司停車場內，見丁○○欲購買「滾石ＰＵＢ」門票，即基於販賣第二級品ＭＤ
    ＭＡ之犯意，主動向丁○○兜售稱：伊有尬票，買一張門票及一顆搖頭丸只要新
    台幣（下同）五百元等語，並將拿取該藍色小皮包準備出示毒品給丁○○選購，
    隨即為據報金沙百貨停車場經常有人販賣搖頭丸而至現場埋伏查探之警員當場查
    獲，始未完成交易，並扣得第二級毒品ＭＤＭＡ三十一顆（其中八顆綠色藥錠並
    含微量第二級毒品甲基安非他命成分）、大麻煙捲四支（合計總重一．九一公克
    、包裝重Ｏ．五三公克）、含第二級毒品ＭＤＡ成分藥錠十五顆及第三級毒品愷
    他命三十七顆。
二、案經台中市警察局第一分局報請臺灣臺中地方法院檢察署檢察官偵查起訴。
    理      由
一、訊據被告甲○○矢口否認右揭犯行，辯稱：鄭榮吉託其保管機車，並要其將藍色
    小皮包交給綽號「偉龍」者，其因不見綽號「偉龍」者聯絡才打開皮包，知道皮
    包內有搖頭丸，但其與鄭榮吉很熟，不可能拿他的東西，當日晚上十一時許，其
    朋友乙○○打電話要其去台中火車站載他，與其約在金沙百貨停車場見面，其在
    該停車場沒多久，就有一個人過來問其有無滾石ＰＵＢ的門票，其說有，一張二
    百五十元，其要拿門票給他時，警察就從後面抓住其，其並未販賣搖頭丸云云。
    然查：
(一)、被告於九十一年七月二十九日凌晨一時三十分許，在台中市○○路一Ｏ五號金沙
    百貨公司停車場內，主動向丁○○兜售ＭＤＭＡ搖頭丸等情，迭據證人丁○○於
    警訊、偵查中（偵查卷第六十八頁以下）及本院審理時證述：「（甲○○有無跟
    你說買一張門票加一顆搖頭丸只要五百元？）有的」、「（是你要向他買搖頭丸
    或是他主動向你提起的？）他說他門票賣我二百五十元，加一顆搖頭丸五百元」
    、「是他主動說要賣我搖頭丸」、「我跟他到機車旁邊要拿門票的時候，甲○○
    打開置物櫃拿出藍色包包，警察過來抓他」、「（甲○○確實有提到要賣搖頭丸
    給你？）有的」等語明確，復經證人即承辦警員陳政熙於偵查中證稱：「當天我
    們是接獲線報有人經常在金沙百貨停車場附近販賣搖頭丸，我們就在現場埋伏，
    當天晚上我們就看到甲○○與丁○○二人先談話，然後二人就走到一部機車旁邊
    ，兩人就蹲下，接著甲○○就將機車前置物箱打開，甲○○先拿一張票給丁○○
    ，接著又拿了一個小包包要交給丁○○，丁○○伸手去接，我們研判是交易毒品
    就上前圍捕，他們二人就跑開，我們當場將他們二人逮捕，逮捕到時，毒品是在
    甲○○手上，可是有一些已經散在地下，此時包包的拉鍊是打開的」、「我們當
    時是坐在車上，距離他們約五、六公尺，但是聽不到他們說話，停車場有燈光，
    所以可以看到他們的一舉一動」等查獲之經過屬實，復有扣案之搖頭丸即ＭＤＭ
    Ａ三十一顆（其中八顆綠色藥錠並含微量第二級毒品甲基安非他命成分）可資佐
    證，前開藥錠經送內政部警政署刑事警察局鑑證認含有ＭＤＭＡ成分，有該局九
    十一年八月十五日刑鑑字第Ｚ000000000號鑑驗通知書一份附於偵查卷
    可稽，足見被告確有主動向證人丁○○兜售搖頭丸之犯行，允無疑義。
(二)、雖證人乙○○於本院審理時證稱：警方查獲被告時，其有與被告在金沙百貨停車
    場內，亦有看到丁○○主動向甲○○查詢購買滾石ＰＵＢ之門票，甲○○並未主
    動表示買一張門票可以附送一顆搖頭丸等語，惟證人乙○○亦同時證稱：「（買
    門票的人向甲○○買票時，你有無在場？）我在旁邊」、「（甲○○有無表示賣
    一張門票多少錢？）我沒有聽到」、「（警方查獲甲○○當時你是否在場？）我
    在旁邊」、「甲○○是到機車拿門票賣給那個人，我當時距離五、六公尺與『健
    平』在聊天」、「（有無看到在機車賣票的情形？）問票的時候我在旁邊，甲○○在賣票的時候我只有看到他拿票，詳細的情形我並沒有看清楚」等語，則證人
    乙○○既未聽到被告關於門票之開價，則其對於被告是否有向丁○○主動兜售搖
    頭丸一節，自亦當未聽悉，且證人乙○○當時猶與友人即綽號「健平」者聊天，
    對於被告在機車旁販賣門票之詳細情形亦不清楚，則其對於當時販賣門票之事實
    經過，並未全然知悉，是尚難僅以其泛稱未聽到被告主動向丁○○兜售搖頭丸云
    等語，即遽為有利於被告之認定。
(三)、扣案之ＭＤＭＡ三十一顆（其中八顆綠色藥錠並含微量第二級毒品甲基安非他命
    成分）、大麻煙捲四支（合計總重一．九一公克、包裝重Ｏ．五三公克）、含第
    二級毒品ＭＤＡ成分藥錠十五顆、第三級毒品愷他命三十七顆及另有五顆無毒品
    成分之粉紅色藥錠，原置放在前開藍色小皮包裏，係綽號「偉龍」者寄放在鄭榮
    吉處，鄭榮吉委託被告於綽號「偉龍」者來拿取時代為交付等情，業據證人鄭榮
    吉於偵查中證述屬實，而被告卻擅自處分販賣其中之搖頭丸給丁○○未遂，顯見
    其有變易持有為所有之侵占意圖及犯行甚明。
(四)、查被告侵占前開毒品後，復販售搖頭丸給丁○○未遂，足見其有營利之意圖。被
    告之所辯無非卸飾之詞，不足採信，事證明確，其犯行洵堪認定。
二、核被告所為，係犯毒品危害防制條例第四條第五項、第二項之販賣第二級毒品未
    遂罪（ＭＤＭＡ部分）及刑法第三百三十五條第一項之侵占罪。被告已著手於販
    賣第二級毒品之犯行而不遂，為未遂犯，應依刑法第二十六條前段之規定減輕其
    刑。被告持有第二級毒品ＭＤＭＡ之低度行為，為其販賣第二級毒品ＭＤＭＡ未
    遂之高度行為所吸收，不另論罪。所犯前開二罪間，有方法、結果之牽連關係，
    為牽連犯，應依刑法第五十五條之規定從一重之販賣第二級毒品未遂罪處斷。查
    被告曾於八十七年間因傷害及槍砲彈藥刀械管制條例案件，經臺灣南投地方法院
    判處應執行有期徒刑一年確定，於八十八年四月三十日執行完畢，此有臺灣高等
    法院被告全國前案紀錄表及臺灣臺中地方法院檢察署刑案資料查註紀錄表各一份
    附卷可稽，其於前案執行完畢後，五年內再犯本件有期徒刑以上之罪，係屬累犯
    ，法定刑為有期徒刑部分應依刑法第四十七條規定加重其刑。並先加重後減輕其
    刑。爰審酌被告犯罪之動機、目的、手段、其品性及智識程度、犯罪所生之危害
    及其犯罪後之態度等一切情狀，量處如主文所示之刑。扣案之ＭＤＭＡ三十一顆
    （其中八顆綠色藥錠並含微量第二級毒品甲基安非他命成分），係查獲之毒品，
    不問屬於犯人與否，應依毒品危害防制條例第十八條第一項前段之規定諭知沒收
    銷燬之；另扣案之大麻煙捲四支（合計總重一．九一公克、包裝重Ｏ．五三公克
    ）、含第二級毒品ＭＤＡ成分藥錠十五顆及愷他命三十七顆，雖非被告意圖販售
    之物（詳後述），惟係分屬毒品危害防制條例第二條第一項所稱之第二級及第三
    級毒品，不問屬於犯人與否，仍應依毒品危害防制條例第十八條第一項前段之規
    定宣告沒收銷燬之。
三、公訴意旨另以：被告甲○○侵占前開藍色小皮包內之毒品後，復向丁○○兜售搖
    頭丸，因小皮包內尚有含有第二級毒品大麻成分之煙捲四支、其中八顆ＭＤＭＡ
    含有微量甲基安非他命成分、含第二級毒品ＭＤＡ成分之藥錠十五顆及第三級毒
    品愷他命三十七顆，因認被告甲○○此部分亦涉有毒品危害防制條例第四條第五
    項、第二項之販賣第二級毒品大麻、ＭＤＡ及安非他命未遂罪嫌及同條例第四條
    第五項、第三項之販賣第三級毒品愷他命未遂罪嫌云云。惟查：被告甲○○僅主
    動向證人丁○○兜售搖頭丸即ＭＤＭＡ而已，此據證人丁○○於警訊、偵查中及
    本院審理時證述明確，且被告亦於本院審理時供稱：「．．我只知道有搖頭丸，
    但我不知道數量」、「（是否知道Ｋ他命及大麻煙？）我不知道」等語，衡諸情
    理，被告是否對於扣案之藥錠、膠囊及煙捲分屬各級毒品有所認識？原屬有疑；
    且扣案之煙捲是否含有大麻成分？其中八顆ＭＤＭＡ是否含有甲基安非他命成分
    ？其中十五顆藥錠是否含有ＭＤＡ成分？既尚須經由鑑定之程序證實，則被告辯
    稱其不知道有大麻煙及Ｋ他命等語，應屬可採。而被告對此毒品既無認識，亦難
    認其有持有復販賣未遂之犯行甚明，此部分既不能證明被告犯罪，本應依法為無
    罪之判決，惟公訴人以此部分與被告所犯前開有罪部分有想像競合犯之裁判上一
    罪關係，在審判上不可分，爰不另為無罪判決之諭知。
據上論斷，應依刑事訴訟法第二百九十九條第一項前段、毒品危害防制條例第四條第
五項、第二項、第十八條第一項前段、刑法第十一條前段、第二十六條前段、第三百
三十五條第一項、第五十五條、第四十七條、罰金罰鍰提高標準條例第一條前段，判
決如主文。
中    華    民    國        九十二      年      一      月      八      日
                                   臺灣臺中地方法院刑事第七庭
                                       法  官  簡源希
右正本證明與原本無異。
如不服本判決，應於判決送達後十日內向本院提出上訴狀，上訴於臺灣高等法院臺中
分院( 須附繕本 )。
                                       書記官
中    華    民    國        九十二      年       一    月     九       日
附錄論罪科刑法條：
毒品危害防制條例第四條第二項：製造、運輸、販賣第二級毒品者，處無期徒刑或七
                              年以上有期徒刑，得併科新台幣七百萬元以下罰金
                              。
                      第五項：前四項之未遂犯罰之。
刑法第三百三十五條第一項：意圖為自己或第三人不法之所有，而侵占自己持有他人
                          之物者，處五年以下有期徒刑、拘役或科或併科一千元
          以下罰金。


司法院資訊處製作；財團法人民間司法改革基金會備份。
